【裁判字號】    95,易,1211
【裁判日期】    950629
【裁判案由】    詐欺
【裁判全文】
臺灣臺中地方法院刑事判決              95年度易字第1211號
公  訴  人  台灣台中地方法院檢察署檢察官
被      告  甲○○
上列被告因詐欺案件，經檢察官提起公訴（九十五年度偵緝字第
二七二號），本院判決如下：
    主    文
甲○○意圖為自己不法之所有，以詐術使人將本人之物交付，處
拘役伍拾日，如易科罰金，以參佰元折算壹日，緩刑貳年。
    犯罪事實
一、甲○○明知已無支付能力，為清償其信用卡簽帳金額及積欠
    他人之債務，竟意圖為自己不法之所有，於民國九十四年六
    月中旬某日，向丙○○詐稱可幫忙辦理信用貸款，並告之須
    以現金卡預借現金，再回存清償，以培養其信用，使丙○○
    信以為真，於同年月十六日下午三時許，在台中市○○路二
    五七巷十五號住處門口，將其所有台新國際商業銀行現金卡
    交予甲○○，且告知預借現金密碼。甲○○取得丙○○所有
    上開現金卡後，旋於同日下午三時十七分、十八分許，持上
    開現金卡，在台中市○○路一四四號台灣銀行健行分行，利
    用自動櫃員機預借現金新台幣（下同）二萬元、二萬元，並
    隨即以借得之其中三萬五千元，清償其積欠之卡債及向其妹
    之借款。再於翌（十七）日，持上開現金卡，在台中市○○
    路○段五０二號統一超商內，利用自動櫃員機預借現金一萬
    元，供己花用。嗣因丙○○接獲台新國際商業銀行通知，發
    現甲○○預借現金後，迄未回存清償，且未辦成貸款，始知
    受騙，而報警查獲。
二、案經丙○○訴由台中市警察局第一分局報請台灣台中地方法
    院檢察署檢察官偵查起訴。
    理    由
一、訊據被告甲○○固坦承曾向告訴人丙○○表示可幫忙辦理信
    用貸款，並告之須以現金卡預借現金，再回存清償，以培養
    其信用，而取得告訴人丙○○所有上開現金卡及密碼，且利
    用上開現金卡預借現金共五萬元等情，惟否認詐欺取財犯行
    ，辯稱伊曾要求告訴人丙○○將預借之現金借伊使用，係因
    家人本來要給伊的錢未給伊，所以才沒有辦法還錢云云。惟
    查上揭犯罪事實，業據告訴人即證人丙○○指訴綦詳，復有
    台新國際商業銀行現金卡交易紀錄查詢及被告預借現金照片
    附卷可稽。被告於警訊時已供陳預借現金係為培養告訴人丙
    ○○之信用，並未告知告訴人丙○○要先使用預借之現金，
    預借之現金其中三萬五千元，用以清償其積欠之卡債及向其
    妹之借款，餘款供己花用等語，核與告訴人丙○○指稱係為
    辦理信用貸款，培養信用，才將現金卡交予被告，且告知密
    碼，被告表示預借現金再回存清償，信用會變好，事後被告
    並未將預借之現金回存清償，也未辦成貸款等語相符，顯見
    被告當時已無支付能力，且無意為告訴人丙○○辦理信用貸
    款，其以培養信用為藉口，取得告訴人丙○○所有上開現金
    卡，僅係為預借現金清償其積欠之卡債及借款，並供己花用
    ，自難謂無不法所有意圖及施用詐術情事。被告所辯無非飾
    卸之詞，不足採信，其犯行已堪認定。
二、核被告所為，係犯刑法第三百三十九條第一項之詐欺取財罪
    。爰審酌被告並無前科紀錄，所詐得金額不多，情節非重，
    事後已賠償告訴人丙○○所受損害，態度尚佳，及其犯罪動
    機、目的、手段、所生損害等一切情狀，處以如主文所示之
    刑，並諭知易科罰金之折算標準。末查被告未曾受有期徒刑
    以上刑之宣告，有台灣高等法院被告前案紀錄表足憑，因一
    時失慮，致觸刑章，事後已賠償告訴人丙○○所受損害（見
    卷附證明書），經此次科刑，當知所警惕，而無再犯之虞，
    本院認所宣告之刑，以暫不執行為適當，併予宣告緩刑二年
    ，以啟自新。
據上論斷，應依刑事訴訟法第二百九十九條第一項前段，刑法第
三百三十九條第一項、第四十一條第一項前段、第七十四條第一
款，罰金罰鍰提高標準條例第一條前段，第二條，判決如主文。
本案經檢察官乙○○到庭執行職務。
中    華    民    國    95    年     6    月    29    日
                  台灣台中地方法院刑事第八庭
                          審判長法  官  朱光國
                                法  官  洪俊誠
                                法  官  鍾堯航
上正本證明與原本無異。
如不服本判決，應於送達後十日內向本院提出上訴狀（須附繕本
），上訴於台灣高等法院台中分院。
                                書記官  葉泰濃
中    華    民    國    95    年     6    月    29    日
附錄本案論罪科刑法條全文
刑法第三百三十九條第一項：
意圖為自己或第三人不法之所有，以詐術使人將本人或第三人之
物交付者，處五年以下有期徒刑、拘役或科或併科一千元以下罰
金。


司法院資訊處製作；財團法人民間司法改革基金會備份。
